【裁判字號】    98,訴,1264
【裁判日期】    990414
【裁判案由】    毒品危害防制條例
【裁判全文】
臺灣桃園地方法院刑事判決              98年度訴字第1264號
公  訴  人  臺灣桃園地方法院檢察署檢察官
被      告  丙○○
選任辯護人  呂福元律師
            鄧敏雄律師
被      告  乙○○
選任辯護人  陳河泉律師
上列被告因違反毒品危害防制條例案件，經檢察官提起公訴（97
年度偵字第24467 號），本院判決如下︰
    主  文
丙○○共同販賣第一級毒品，累犯，處有期徒刑拾陸年貳月，扣
案如附表編號一、二所示之第一級毒品均沒收銷燬，扣案如附表
編號三至六所示之物均沒收，未扣案之共同販賣第一級毒品所得
新臺幣肆仟元應與乙○○連帶沒收，如全部或一部不能沒收時，
以其與乙○○財產連帶抵償之。
乙○○共同販賣第一級毒品，累犯，處有期徒刑拾伍年陸月，扣
案如附表編號一、二所示之第一級毒品均沒收銷燬，扣案如附表
編號三至六所示之物均沒收，未扣案之共同販賣第一級毒品所得
新臺幣肆仟元應與丙○○連帶沒收，如全部或一部不能沒收時，
以其與丙○○財產連帶抵償之。
丙○○、乙○○其餘被訴部分無罪。
    事  實
一、丙○○曾因連續持有第一級毒品案件，經本院94年度易字第
    821 號判處有期徒刑9 月確定，復因連續施用第二級毒品案
    件，經本院94年度易字第675 號判決判處有期徒刑10月，上
    訴，經臺灣高等法院94年度上易字第2085號駁回確定，又因
    施用第二級毒品案件，經本院95年度桃簡字第3279號判決判
    處有期徒刑5 月確定，上開3 罪，經本院96年度聲減字第
    5001號裁定減刑後並定應執行刑有期徒刑9 月，而於民國96
    年10月3 日縮刑期滿執行完畢；乙○○曾因違反毒品危害防
    制條例案件，經本院判處有期徒刑4 月確定，於95年1 月9
    日繳納易科罰金執行完畢。
二、丙○○、乙○○明知海洛因係毒品危害防制條例所列管之第
    一級毒品，不得持有、販賣，竟共同基於販賣第一級毒品之
    犯意，丙○○以門號0000000000號行動電話與乙○○使用之
    門號0000000000號行動電話聯繫販毒事宜，而於97年10月22
    日某時，丙○○先指示乙○○至桃園縣內高速公路交流道附
    近某加油站，向真實姓名年籍不詳綽號「阿三」成年男子（
    下稱：「阿三」）收取新臺幣（下同）4,000 元之購毒價金
    後，嗣乙○○再於同一地點將第一級毒品海洛因交付與「阿
    三」以完成該次販毒交易。嗣於97年11月18日14時40分許，
    經警在臺北縣林口鄉○○○路○ 段249 巷85號3 樓丙○○之
    住處搜索查獲丙○○、乙○○，並於丙○○身上扣得第一級
    毒品海洛因16包（合計淨重7.59公克，純質淨重4.02公克）
    、安非他命13包（毛重16.57 公克）、電子磅秤2 台、研磨
    缽1 個、行動電話1 具（含門號：0000000000號SIM 卡1 張
    ）、分裝袋88個、分裝棒1 支；乙○○身上扣得第一級毒品
    海洛因12包（合計淨重1.90公克，純質淨重0.87公克）、行
    動電話1 具（含門號：0000000000號SIM 卡1 張）等物。
三、案經臺北市政府警察局移送臺灣桃園地方法院檢察署檢察官
    偵查起訴。
    理  由
甲、有罪部分：
壹、程序方面：
一、按刑事訴訟法第159 條第1 項明定被告以外之人，於審判外
    之言詞或書面陳述，除法律有規定者外，不得作為證據，用
    以保障被告之反對詰問權。而本法所規定傳聞法則之例外，
    其中就被告以外之人於偵查中向檢察官所為之陳述，因檢察
    官代表國家偵查犯罪時，原則上當能遵守法定程序，且被告
    以外之人如有具結能力，仍應依法具結，以擔保其係據實陳
    述，故於第159 條之1 第2 項明定「除顯有不可信之情況者
    外」，得為證據；又被告以外之人於檢察事務官、司法警察
    官或司法警察調查中所為之陳述，基於實體發現真實之訴訟
    目的，依第159 條之2 規定，如與審判中之陳述不符時，經
    比較結果，其先前之陳述，相對「具有較可信之特別情況」
    ，且為證明犯罪事實存否所「必要」者，經證明其調查中所
    為陳述絕對「具有可信之特別情況」，且為證明犯罪事實之
    存否所「必要」者，亦例外地賦與證據能力。而所謂「顯有
    不可信性」、「相對特別可信性」與「絕對特別可信性」，
    係指陳述是否出於供述者之真意、有無違法取供情事之信用
    性而言，故應就偵查或調查筆錄製作之原因、過程及其功能
    等加以觀察其信用性，據以判斷該傳聞證據是否有顯不可信
    或有特別可信之情況而例外具有證據能力，並非對其陳述內
    容之證明力如何加以論斷，二者之層次有別，不容混淆。經
    查：按證人乙○○之警詢筆錄，係於97年11月18日所為，距
    本件案發之時（即97年10月22日）尚不到1月之久，其對本
    案所有情事自當記憶較為清晰，且其當時係採隔離詢問，而
    未直接面對共同被告丙○○，心理壓力較小，顯然較無外力
    干擾或介入，又證人乙○○於審理中亦陳稱，員警並未以任
    何不正方法違反伊之意願要伊承認販毒或指證被告丙○○等
    語（見院卷F第58頁反面），足見證人乙○○警詢時陳述之
    任意性、信用性已獲確保，而具有較可信之特別情況；另參
    以證人乙○○既係與被告丙○○共同販賣毒品之人，其就被
    告丙○○有無販賣毒品之事實自當最為知曉，而認其證詞對
    被告丙○○犯罪事實之存否具有必要性，揆之前開說明，在
    證明被告丙○○犯罪事實存否必要的情況下，從客觀上之環
    境或條件等觀察，其警詢之陳述，有足以取代審判中交互詰
    問之可信性保證，再者，證人乙○○亦已於本院審理中到庭
    證述，而賦予被告丙○○及其辯護人交互詰問之機會，是被
    告丙○○之詰問權已足確保，因認證人乙○○警詢時之陳述
    應有證據能力。次按證人即共同被告乙○○於檢察官偵訊時
    所為之陳述，業經具結在案，有其所書立之結文一紙在卷可
    佐，且檢察官乃通曉刑事訴訟法相關規定之專業法律人士，
    並代表國家實施追訴犯罪之權責，衡諸常情，應無對其偵訊
    時，施以任何強暴、脅迫、利誘、詐欺、疲勞訊問、違法羈
    押或其他不正方法之可能，又證人乙○○既已於審理中到庭
    證述接受交互詰問，已確保被告丙○○詰問權之保障；另辯
    護人未能舉出其他於上開時間接受檢察官偵訊時，有受何強
    暴、脅迫、利誘、詐欺、疲勞訊問、違法羈押或其他不正方
    法之訊問，自無顯不可信之情況，則揆諸上開條文之規定，
    其於檢察官偵訊時所為之陳述，自有證據能力。
二、次按刑事訴訟法第158 條之3 規定：「證人、鑑定人依法應
    具結而未具結者，其證言或鑑定意見，不得作為證據。」所
    謂「依法應具結而未具結者」，係指檢察官或法官依刑事訴
    訟法第175 條之規定，以證人身分傳喚被告以外之人（證人
    、告發人、告訴人、被害人、共犯或共同被告）到庭作證，
    或雖非以證人身分傳喚到庭，而於訊問調查過程中，轉換為
    證人身分為調查時，此時其供述之身分為證人，則檢察官、
    法官自應依本法第186 條有關具結之規定，命證人供前或供
    後具結，其陳述始符合第158 條之3 之規定，而有證據能力
    。若檢察官或法官非以證人身分傳喚而以共犯、共同被告身
    分傳喚到庭為訊問時，其身分既非證人，即與「依法應具結
    」之要件不合，縱未命其具結，純屬檢察官或法官調查證據
    職權之適法行使，當無違法可言。而前揭不論係本案或他案
    在檢察官面前作成未經具結之陳述筆錄，係屬被告以外之人
    於偵查中向檢察官所為之陳述，本質上屬於傳聞證據，基於
    保障被告在憲法上之基本訴訟權，除該被告以外之人死亡、
    身心障礙致記憶喪失或無法陳述、滯留國外或所在不明而無
    法傳喚或傳喚不到、或到庭後拒絕陳述等情形外，如已經法
    院傳喚到庭具結而為陳述，並經被告之反對詰問，前揭非以
    證人身分而在檢察官面前未經具結之陳述筆錄，除顯有不可
    信之情況者外，得為證據，並應於判決內敘明其符合傳聞證
    據例外之理由；又前揭非以證人之身分在審判中之陳述筆錄
    ，倘該被告以外之人已經法院以證人身分傳喚到庭並經具結
    作證，且由被告為反對詰問，或有前揭傳喚不能或詰問不能
    之情形外，該未經具結之陳述筆錄因屬審判上之陳述，自有
    證據能力；若係在另案法官面前作成之陳述筆錄，本質上亦
    屬傳聞證據，自得依本法第159 條之1 第1 項之規定，認有
    證據能力（最高法院97年度臺上字第2175號判決意旨參照，
    另最高法院97年度臺上字第1373號、96年度臺上字3827號判
    決均同此見解）。查97年11月18日被告丙○○於臺灣桃園地
    方法院檢察署檢察官訊問及本院聲羈庭法官訊問之時、被告
    乙○○於聲羈庭法官訊問之時，因檢察官、法官均係以被告
    身分傳喚，並使其以為供述，渠二人身分既非證人，即與「
    依法應具結」之要件不合，且證人丙○○於臺灣桃園地方法
    院檢察署檢察官面前之陳述，亦無顯有不可信之情況，又本
    院業於審理中傳喚被告丙○○、乙○○以證人身分到庭具結
    作證，則依前開最高法院判決意旨，被告丙○○、乙○○前
    開陳述，對於另一共同被告應具有證據能力。
三、其餘憑以認定被告犯罪事實之非供述證據（詳後述），查無
    違反法定程序取得之情，依同法第158 條之4 規定反面解釋
    ，亦具證據能力。
貳、實體部分：
一、被告丙○○、乙○○均矢口否認有為前揭販賣第一級毒品海
    洛因犯行，被告丙○○辯稱：我於偵查中自白有為販賣毒品
    之情事，係因我毒癮發作，為求能盡快交保，方為該等不實
    之陳述云云；其辯護人辯稱：被告之自白不能作為有罪判決
    之唯一依據，本案因「阿三」未到案接受詰問，自難認定該
    人確否存在，且該4,000元係屬購毒費用而非借款，又依監
    聽譯文，其內容僅談及金錢，並未表示被告二人係在進行毒
    品交易，再證人即共同被告乙○○前後供述亦有不一，容有
    瑕疵，自不足作為被告丙○○不利認定之依據云云；被告乙○○辯稱：我只有向「阿三」收錢而已，我並未交付毒品與
    「阿三」，我於警詢及偵查中雖陳稱有與被告丙○○共同販
    賣第一級毒品海洛因等情，實係因我當時毒癮發作，為求儘
    快交保，方編撰出該等不實之供述云云。其辯護人辯稱：被
    告乙○○僅係代被告乙○○向「阿三」收回借款，而與販賣
    毒品無關，且被告乙○○之自白亦前後不一，亦不足以此認
    定被告乙○○有為前揭犯行云云。經查：
（一）證人即共同被告乙○○於警詢、偵查、本院聲羈庭中證稱
      ：「（你是否知道丙○○目前從事何業? ）我知道他現在
      應該是在販賣海洛因毒品及安非他命毒品。」、「（你如
      何得知丙○○目前從事販賣海洛因毒品及安非他命毒品?
      ）因為我現在目前沒有工作，所以他都會打電話給我叫我
      載他出去，當我載他出門的時候都會有人打電話給他，並
      且跟他約時間和地點，然後我就載他過去那邊，到達目的
      地後他就會下車跟他朋友車上碰面，因為我之前有毒品的
      紀錄所以他的行為依我看來就是在販賣毒品。」、「我知
      道我躲不過警方的追查，所以我願意配合警方說出丙○○
      集團所有的事情。我跟丙○○是朋友關係，因為我最近沒
      有工作，所以他叫我跟他一起做事，他一開始先介紹10幾
      個要跟他買毒品的人給我認識，使我記清楚他們的長相，
      然後那些要跟他買毒品的人會跟他聯絡，他們連絡完以後
      ，丙○○會將地點跟時間告訴我，我再先去跟這些人收錢
      ，收完錢之後交給丙○○，丙○○他再跟毒品上游連絡，
      自己去拿毒品，等毒品拿回來後就會在他家將每個要跟他
      買毒品的人依所收金額將毒品分裝好，然後再由我跟丙○○2人去送毒品，但是我只跟他去送過2～3次，有時候他
      會跟他老婆一起去送，我最主要的工作是去跟這些人收錢
      ，每次做完事情之後他除了會將我車子的油加滿外還會給
      我2～3,000元不等的現金花用。」、「有2次幫丙○○拿
      毒品海洛因給他朋友『阿三』，還有另外一個不知道姓名
      。」、「（『阿三』及另一名不知姓名的男子有無交錢給
      你?）沒有，因為事先我有先幫丙○○收錢，收過2次錢，
      每次收錢都是跟3、4個人收錢，收完我就交給丙○○，丙○○就去買毒品，我有幫丙○○將毒品交給那些交錢的人
      ，2次都是這樣。」、「（你在何時何地向哪些人收錢?）
      在桃園南崁交流道、桃園市○○○路南桃園交流道附近的
      加油站，確切時間不記得了，都在最近1、2個月內，二次
      的對象都不同。」、「（你幫丙○○收的錢，是否都是對
      方為了向丙○○購買毒品? ）是，否則對方也沒欠他錢。
      」、「（有無幫丙○○送過毒品給別人? ）有的。」、「
      （總共送過幾次?）一、二次。」、「（將毒品送給何人?
      ）綽號阿山（即阿三）的人。」、「（都在哪裡交毒品給
      那些人? ）原來交錢的地方。」、「（丙○○為何要叫你
      將毒品送給別人? ）因為他信得過我，他相信我在過程中
      不會偷東西，認識我可以把毒品送給他指定的人。」、「
      （你在運送毒品時，是否知道所運送的毒品為海洛因? ）
      知道。」、「（將毒品交給別人，是否有收取販賣毒品的
      金錢? ）沒有，因為價金之前都已經收取了，有時候是丙○○，有時候是我收取的，我收取過二次金錢，剛剛阿山
      （即阿三）和不知名的人也是這樣交易的，就是我先去收
      取金錢，當天晚一點就會把毒品給對方。」、「（你的電
      話? ）0000000000。」、「（丙○○電話? ）0000000000
      。」、「（丙○○綽號? ）『阿敏』。」、「（依照監聽
      譯文，97年10月22日，你有打電話給丙○○，說到『三哥
      是要做4 千或5 千』，郭說『他拿多少給你』，『你說4
      千』，丙○○說『沒關係』，何意? ）丙○○在問阿三拿
      多少錢給我，我說4 千元，我就拿4 千元的數目，毒品是
      丙○○拿給我的，當時我有幫他收4 千元，當時阿三拿4
      千元給我是為了要向丙○○購買毒品海洛因。」、「（97
      年10月22日下午5 點11分監聽譯文，丙○○的老婆打給你
      ，說『到龍安街』，你說『我要把他分裝成散的，懂嗎』
      ，對方在電話中跟丙○○說『老公，他說他也要分裝，要
      回林口分裝』，後來丙○○老婆說『先過來惠萍這邊』，
      你說『惠萍那裡喔』，何意? ）丙○○收到一筆要買毒品
      的錢，一共收到多少錢忘記了，他把他分成這是誰給我的
      錢，一筆一筆分，我要拿錢回去林口給丙○○，後來他說
      他在惠萍家，叫我過去。」等語（見偵卷A 第23~25 頁、
      71~73 頁，97聲羈字869 號卷第16~18 頁），此與卷附之
      0000000000號行動電話監聽譯文（被告丙○○使用
      0000000000號行動電話，下稱B ，被告乙○○使用
      0000000000號，下稱A ）：「97年10月22日14時37分許：
      B ：喂。A ：阿三哥你是作四千的還是五千的。B ：他拿
      多少給你？A ：四千阿。B ：沒關係，我跟他..A ：你知
      道喔。B ：好」等語互核相符（見偵卷A 第116 頁），又
      被告丙○○於偵查及本院聲羈庭中陳稱，伊自97年9 月中
      旬起即開始販賣毒品，伊有販賣海洛因及安非他命，伊會
      叫被告乙○○去向欲購毒之人收取金錢及交付毒品，且伊
      有販賣海洛因與阿山（即阿三），交易金額約四、五仟元
      等語，足證被告丙○○有於97年10月22日，指示被告乙○○至桃園縣內高速公路交流道附近向「阿三」收取4,000
      元購毒價金後，嗣在同一地點被告乙○○再將第一級毒品
      海洛因交付與「阿三」之事實。而被告丙○○、乙○○於
      前揭時、地為警查獲當時，於渠身上所扣得之毒品（被告
      丙○○經扣得毒品16包，被告乙○○扣得毒品12包），經
      送法務部調查局鑑驗結果：送驗粉塊狀檢品16包均含第一
      級第六項毒品海洛因成分，合計淨重7.59公克，空包裝袋
      總重3.20公克，純度百分之52.93 ，純質淨重4.02公克；
      送驗粉末檢品12包均含第一級第六項毒品海洛因成分，合
      計淨重1.90公克，空包裝袋總重2.28公克，純度百分之
      45.94 ，純質淨重0.87公克等情，此有該局97年12月19
      日調科壹字第097230 45300、00000000000 號鑑定書各一
      份在卷可稽。綜此，被告丙○○、乙○○有於上揭時、地
      ，以4,000 元之價格，共同販賣第一級毒品海洛因與「阿
      三」之事實，應堪認定。
（二）被告乙○○辯稱，伊於警詢當時，因藥癮發作，人不舒服
      ，呈流鼻水、說話發抖、手腳酸軟站不太住等情狀，為求
      儘速交保，方於警詢及偵查中自行編撰該等內容，而為不
      實之供述云云；被告丙○○亦辯稱，偵查中伊因藥癮發作
      ，為求交保，方自白有為上揭販賣第一級毒品海洛因犯行
      云云；惟查，本院於準備程序中經當庭勘驗被告丙○○、
      乙○○偵查訊問筆錄光碟，勘驗結果認：被告丙○○97
      年11月18日偵訊筆錄：「零到三分鐘偵訊光碟過程：被告
      丙○○精神狀況良好，就檢察官之詢問年籍及前科資料，
      均能確實陳述，並無任何毒癮發作或精神狀況不佳之情況
      。十到十二分鐘偵訊光碟過程：被告丙○○精神狀況也是
      正常，就檢察官詢問犯罪過程，亦均能確實回答，並無任
      何毒癮發作或精神狀況不佳之情況。二十五到二十九分鐘
      偵訊光碟過程：被告丙○○精神狀況也是正常，就檢察官
      詢問犯罪過程，亦均能確實回答，並無任何毒癮發作或精
      神狀況不佳之情況。三十七到四十分鐘三十九秒偵訊結束
      之偵訊光碟過程：被告丙○○精神狀況也是正常，就檢察
      官詢問犯罪過程，亦均能確實回答，並無任何毒癮發作或
      精神狀況不佳之情況。另被告丙○○於偵訊筆錄上簽名時
      ，手並無發抖或任何不適之狀況，能正常為簽名之行為。
      」、被告乙○○97年11月18日偵訊筆錄：「零到三分鐘
      偵訊光碟過程：被告乙○○精神狀況良好，就檢察官之詢
      問年籍及前科資料，均能確實陳述，並無任何毒癮發作或
      精神狀況不佳之情況。且檢察官就詢問具結作證之事項，
      被告乙○○亦能確實陳述後，並朗讀結文及在結文上簽名
      ，該簽名過程，亦無任何發抖或不適之情況。十到十二分
      鐘偵訊光碟過程：被告乙○○精神狀況也是正常，就檢察
      官詢問犯罪過程，亦均能確實回答，並無任何毒癮發作或
      精神狀況不佳之情況。二十五到二十九分鐘偵訊光碟過程
      ：被告乙○○精神狀況也是正常，就檢察官詢問犯罪過程
      ，亦均能確實回答，並無任何毒癮發作或精神狀況不佳之
      情況。三十七到三十八分鐘四十秒偵訊結束之偵訊光碟過
      程：被告乙○○精神狀況也是正常，就檢察官詢問犯罪過
      程，亦均能確實回答，並無任何毒癮發作或精神狀況不佳
      之情況。另被告乙○○於偵訊筆錄上簽名時，手並無發抖
      或任何不適之狀況，能正常為簽名之行為，並為三次簽名
      行為」等情，足見偵查中被告丙○○、乙○○接受檢察官
      訊問時，並無任何毒癮發作、身體不適等情形，復證人即
      共同被告乙○○於審理中證稱，製作警詢時員警並未以任
      何不正方法要伊指認被告丙○○及承認販賣毒品等語，且
      證人丙○○於審理中亦證稱，偵查中檢察官並未對伊為刑
      求、脅迫等情，而衡以被告丙○○、乙○○先前既已多次
      接觸毒品（見被告二人之臺灣高等法院被告前案紀錄表）
      ，理應深知販賣毒品所涉刑罰之嚴重性，則倘無確具販毒
      情事，被告丙○○、乙○○斷無無端供稱渠等有為上揭犯
      行之可能，甚者，被告丙○○、乙○○若係為求交保，反
      應於同日聲羈庭法官訊問時，明確表示渠等未為販賣毒品
      犯行云云，而非仍於聲羈庭中繼續供稱渠二人有為販賣第
      一級毒品海洛因等情，由此益徵被告丙○○、乙○○有為
      前開犯行，係屬實在，被告丙○○、乙○○所辯，自不足
      採。
（三）至辯護人辯稱，「阿三」因未到案接受詰問，自難確認該
      4,000元係屬購毒費用而非借款，且依上開監聽譯文，其
      內容亦僅談及金錢，並未明確表示被告二人有進行毒品交
      易云云；然查，依上所述，該4,000 元確購毒費用等情，
      除據證人丙○○、乙○○於偵查及聲羈庭中證述明確，且
      證人乙○○於偵查中亦證稱，伊代被告丙○○向他人收取
      金錢，係因他人有向被告丙○○購買毒品，他人並未積欠
      被告丙○○任何金錢等語（見偵卷A 第73頁），又依上開
      通訊監察譯文：「A ：阿三哥你是『作』四千的還是五千
      的。」等語，亦與通常借款收取之對話並不相符，顯見上
      開4,000 元實非借款之事實，從而「阿三」縱未到案以證
      人身份接受詰問，仍無礙於被告丙○○、乙○○有為上揭
      犯行之認定，辯護人前開所辯，自不足採。辯護人復辯稱
      ，證人即共同被告乙○○前後供述有所不一，容有瑕疵，
      應不足作為被告有罪認定之依據云云；惟查，互核證人乙○○警詢、偵查及本院聲羈庭之供述，內容尚屬一致，且
      無出入，又證人丙○○既未受任何外力壓迫，則若無上揭
      販毒情事，證人乙○○自無一致供述之理，顯見證人乙○○偵查中之供述均屬實在，且較可採，至其雖於審理中改
      以否認上開犯行云云，然衡以證人乙○○同為本案共同被
      告，則其審理中之證述顯係為求脫罪卸責之詞，自不足採
      ，是辯護人上開所辯，尚難憑採。
（四）按我國法令對販賣毒品者臨以嚴刑，惟毒品仍無法禁絕，
      其原因實乃販賣毒品存有巨額之利潤可圖，故販賣毒品者
      ，如非為巨額利潤，必不冒此重刑之險，是以有償販賣毒
      品者，除非另有反證證明其出於非圖利之意思而為，概皆
      可認其係出於營利之意而為（最高法院93年度台上字第
      1651號、87年度台上字第3164號等判決意旨參照）。且販
      賣海洛因係違法行為，非可公然為之，且有其獨特之販售
      通路及管道，復無公定價格，容易增減分裝之份量，而每
      次買賣之價量，可能隨時依雙方關係深淺、資力、需求量
      及對行情之認知、來源是否充裕、查緝鬆嚴、購買者被查
      獲時供述購買對象之可能風險評估等，而異其標準，非可
      一概而論。查本件被告丙○○、乙○○雖否認有為前揭販
      賣第一級毒品海洛因之事實，致難查悉被告丙○○、乙○○原取得海洛因之成本代價，而確認被告丙○○、乙○○
      與「阿三」間交易之「價差」或「量差」或「純度」謀取
      利潤，然衡以被告丙○○、乙○○倘僅係單純無償交付而
      無意圖販售營利，自不會無端耗費自身之勞力、時間及油
      資，先特地駕車至桃園縣內高速公路交流道附近某加油站
      向「阿三」收取金錢後，嗣再於同一地點將海洛因交付與
      「阿三」等情，由見被告丙○○、乙○○營利之意圖，至
      屬明確。再者，近年來政府為杜絕毒品之氾濫，對於查緝
      施用及販賣毒品之工作，無不嚴加執行，販賣毒品罪又係
      重罪，設若無利可圖，衡情一般持有毒品之人當無輕易將
      所持有之海洛因任意轉售他人而甘冒於再次向他人購買時
      ，而有被查獲移送法辦之危險之理，且不論是塊狀或袋裝
      之海洛因，均可任意分裝或增減其份量，而每次買賣之價
      量，亦隨時隨雙方關係之深淺、當時之資力、需要程度及
      對行情之認知等因素而為機動地調整，因之販賣之利得，
      除經坦承犯行，或帳冊價量均臻明確外，委難察得實情，
      職是之故，縱未確切查得販賣賺取之實際差價，但除別有
      事證，足認係按同一價格轉讓，確未牟利外，尚難執此即
      認非法販賣之事證有所不足，致知過坦承者難辭重典，飾
      詞否認者反得逞僥倖，而失情理之平。再以政府對毒品之
      查禁森嚴，刑罰甚重，衡情倘非有利可圖，絕無平白甘冒
      被嚴查重罰之高度風險，而為毒品有償交易之理。而被告
      丙○○、乙○○既連「阿三」之真實姓名年籍均不知曉，
      則渠等間顯非至親之人，茍無利得，被告丙○○、乙○○
      絕無甘冒重典，以原價買賣第一級毒品之理，由此均證被
      告丙○○、乙○○係基於營利之意圖，而為前開販賣第一
      級毒品海洛因犯行。
（五）綜上所述，被告丙○○、乙○○共同意圖營利，於97年10
      月22日，先與「阿三」聯繫販毒事宜後，而由乙○○至桃
      園縣內高速公路交流道附近某加油站，向「阿三」收取
      4,000 元之購毒價金，嗣被告乙○○再於同一地點將第一
      級毒品海洛因交付與「阿三」以完成該次販毒交易等情，
      事證明確，被告丙○○、乙○○犯行堪以認定，應依法論
      科。
二、按行為後法律有變更者，適用行為時之法律。但行為後之法
    律有利於行為人者，適用最有利於行為人之法律，刑法第二
    條第一項定有明文。又比較時應就罪刑有關之共犯、未遂犯
    、想像競合犯、牽連犯、連續犯、結合犯，以及累犯加重、
    自首減輕暨其他法定加減（如身分加減）與加減例等一切規
    定，綜其全部罪刑之結果而為比較（詳最高法院95年第8次
    刑事庭會議一、（四）之決議要旨參照）。次按按毒品危害
    防制條例雖前經總統於98年5月20日以華總一義字第
    09800125141號令修正公佈毒品危害防制條例第4、11、11
    之1、17、20、25條條文，惟就上開修正條文之施行日即發
    生效力究屬何時乙節，經查，法規之制定與法規之修正如有
    特定生效日之必要者，依中央法規標準法第14條或第20條第
    2項準用第14條之規定，應分別特定其施行日期。法規制定
    或前次修正基於特殊因素所特定之施行日期，並不適用於日
    後修正或再次修正之條文。又法律之制定或修正，若未明定
    施行日期者，中央法規標準法雖未規定應自何時生效，然法
    律既經制定或修正並經總統公佈，自應依一般原則，自公佈
    日起算至第3日發生效力。92年7月9日修正公佈之毒品危害
    防制條例第36條雖規定：「本條例自公佈後6個月施行」，
    其立法理由謂：「（一）依修正草案第2條第3項規定，法務
    部需會同衛生署成立審議委員會每3個月定期檢討調整毒品
    之分級及品項，而本次新增第4級毒品，有需要在新法施行
    前先經該審議會檢討後再調整公布，爰預留6個月緩衝期，
    以利處理。（二）依本條例新修正之規定，有必要再訂定相
    關子法及修正相關法規，以配合本條例之施行，故亦有需要
    預留適當緩衝期，以利訂頒相關子法及相關法規之配合修正
    」，故該條規定，顯係因應該次修正之需，始預留適當之緩
    衝期，故其後修正條文之施行日期尚難援引此一規定而為標
    準，若未明定施行日期者，自應依一般原則，自公佈日起算
    至第3 日發生效力。是依上開說明。被告丙○○、乙○○行
    為後，毒品危害防制條例第4 條，業於98年5 月20日修正公
    布，並於98年5 月22日起施行，而依修正前毒品危害防制條
    例第4 條第1 項係規定「製造、運輸、販賣第一級毒品者，
    處死刑或無期徒刑；處無期徒刑者，得併科新臺幣一千萬元
    以下罰金。」，修正為「製造、運輸、販賣第一級毒品者，
    處死刑或無期徒刑；處無期徒刑者，得併科新臺幣二千萬元
    以下罰金。」，經比較修正前、後之規定，可知販賣第一級
    毒品罪之法定本刑，就罰金刑部分由修正前之得併科新臺幣
    一千萬元以下罰金，提高為得併科新臺幣二千萬元以下罰金
    ，自以修正前毒品危害防制條例第4 條第1 項之規定有利於
    被告二人。
三、按海洛因，係屬毒品危害防制條例第2條第2項第1款所定之
    第一級毒品，核被告丙○○、乙○○所為，係犯修正前毒品
    危害防制條例第4 條第1 項販賣第一級毒品罪，被告丙○○
    、乙○○於販賣第一級毒品前持有第一級毒品之行為，應為
    嗣後販賣之高度行為所吸收，不另論罪。被告丙○○、乙○○就上開犯行間有犯意聯絡及行為分擔，應依刑法第28條之
    規定論以共同正犯，被告丙○○、乙○○有如事實欄一所載
    犯罪科刑及執行之紀錄，此有臺灣高等法院被告前案紀錄表
    1 份在卷可稽，其受有期徒刑執行完畢後，5 年以內故意再
    犯本件有期徒刑以上之罪，屬累犯，均應依刑法第47條第1
    項規定加重其刑。然因修正前毒品危害防制條例第4 條第1
    項之法定本刑為死刑、無期徒刑，依法不得加重，是僅就其
    併科罰金刑部分予以加重，併此敘明。又因販賣第一級毒品
    罪之法定刑為「死刑或無期徒刑；處無期徒刑者，得併科新
    臺幣一千萬元以下罰金」，然同為販賣第一級毒品之人，其
    原因動機不一，犯罪情節未必盡同，或有大盤毒梟者，亦有
    中、小盤之分，甚或僅止於吸毒者友儕間為求互通有無之有
    償轉讓者亦有之，其販賣行為所造成危害社會之程度自屬有
    異，法律科處此類犯罪，所設之法定最低本刑相同，不可謂
    不重。於此情形，倘依其情狀處以有期徒刑，即足以懲儆，
    並可達防衛社會之目的者，自非不可依客觀之犯行與主觀之
    惡性二者加以考量其情狀，是否有可憫恕之處，適用刑法第
    59條之規定酌量減輕其刑，期使個案裁判之量刑，能斟酌至
    當，符合比例原則。經查，被告丙○○、乙○○就前揭犯行
    ，雖有助長毒品流通，戕害國人健康，固值非難，然核以被
    告丙○○、乙○○販賣第一級毒品海洛因之數量並非大量，
    犯罪所得亦僅有4,000 元，獲利亦非豐厚，渠犯罪情節更難
    與販賣毒品數量達數公斤以上大盤毒梟者可資等同併論，本
    院認情輕法重，堪予憫恕，雖宣告法定最低度之刑，猶嫌過
    重，爰就被告丙○○、乙○○上開販賣第一級毒品犯行，依
    刑法第59條規定減輕其刑，並依法先加後減之（但死刑、無
    期徒刑不得加重）。爰審酌被告丙○○、乙○○自身均為吸
    毒之人，自深知毒品對人之身體健康殘害甚大，竟仍為求自
    身利益，販賣毒品與他人以獲利，渠二人對社會治安及國民
    健康危害實屬甚深，惡性亦非輕微，又本案被告乙○○係依
    被告丙○○指示而為本案犯行，則犯罪角色、情節上，被告
    丙○○之非難性應屬更重，再被告丙○○、乙○○否認販賣
    毒品犯行，暨渠犯罪之動機、目的、手段、智識程度、販賣
    毒品之重量、所得之利益等一切情狀，爰分別量處如主文所
    示之刑。
四、扣案物及犯罪所得之沒收：
（一）附表編號1 所示第一級毒品海洛因16包（總毛重10.97 公
      克），經鑑驗後，確具第一級毒品海洛因成分，其中空包
      裝總重3.20公克，合計淨重7.59公克，純度52.93%、純質
      淨重4.02公克等情，此有法務部調查局97年12月19日、調
      科壹字第00000000000 號濫用藥物實驗室鑑定書一份在卷
      可稽、附表編號2 所示之第一級毒品海洛因12包（總毛重
      4.18公克），經鑑驗後，亦具第一級毒品海洛因成分，其
      中空包裝總重2.28公克，合計淨重1.90公克，純度45.94%
      、純質淨重0.87公克等情，亦有法務部調查局97年12月19
      日、調科壹字第00000000000 號濫用藥物實驗室鑑定書一
      份在卷可稽，則上開扣案毒品，因屬第一級毒品海洛因，
      應依毒品危害防制條例第18條第1 項前段規定，宣告沒收
      銷燬。
（二）按「犯第4 條至第9 條、第12條、第13條或第14條第1項
      、第2 項之罪者，其供犯罪所用或因犯罪所得之財物，均
      沒收之」，毒品危害防制條例第19條第1 項前段定有明文
      。共同正犯因相互間利用他人之行為，以遂行其犯意之實
      現，本於責任共同之原則，有關沒收部分，對於共犯間供
      犯罪所用之物，自均應為沒收之諭知（最高法院89年度臺
      上字第6946號判決參照）。經查：
    1.附表編號3所示放置上開附表編號1之第一級毒品海洛因之
      空包裝袋16個（空包裝袋共重3.20公克）、附表編號4所
      示放置附表編號2之第一級毒品海洛因之空包裝袋12個，
      依上開毒品檢驗報告，因均可與上開毒品析離而分別秤重
      ，且係用於放置、包裹毒品，防其裸露、潮濕，便於攜帶
      ，為供被告丙○○、乙○○販賣第一級毒品所用之物，揆
      諸上開判決意旨及依毒品危害防制條例第19條第1 項前段
      規定，應於被告丙○○、乙○○之主文項下均宣告沒收。
    2.附表編號5 、6 所示之行動電話2 支（門號：0000000000
      、0000000000號，均含SIM 卡），分別為被告丙○○、乙○○所有，此據被告二人供述在卷，且依上開監聽譯文，
      可見上開行動電話係被告二人作為本案犯行聯絡之用，自
      屬犯罪所用之物無訛，應依毒品危害防制條例第19條第1
      項前段規定，於被告丙○○、乙○○之主文項下均宣告沒
      收。
    3.附表編號7 至10所示之電子磅秤2 台、分裝袋88個、分裝
      棒1 支及研磨缽1 個等物，雖均為被告丙○○所有，此據
      被告丙○○自承在卷，然無積極證據足認係供被告販賣毒
      品所用之物，且被告丙○○有施用毒品，已如前述，且被
      告辯稱：扣案物品均係伊自身施用毒品所用，電子磅秤係
      伊買毒品回來自己秤，以防被騙等語，則認此部分扣案物
      與本案尚難認有關連，自不予宣告沒收。
（三）按「犯第4 條至第9 條、第12條、第13條或第14條第1 項
      、第2 項之罪者，其供犯罪所用或因犯罪所得之財物，均
      沒收之，如全部或一部不能沒收時，追徵其價額或以其財
      產抵償之」，毒品危害防制條例第19條第1 項定有明文。
      復共同正犯之犯罪所得為新臺幣時，因係合併計算，且於
      全部或一部不能沒收時以其財產抵償之，為避免執行時發
      生重複沒收、抵償之情形，故各共同正犯之間係採連帶沒
      收主義，於裁判時僅諭知連帶沒收，不得就全體共同正犯
      之總所得對各該共同正犯分別重複諭知沒收；此與罰金刑
      應分別諭知、分別執行者不同，最高法院95年度臺上字第
      1781號判決參照。經查，被告丙○○、乙○○本案犯罪所
      得4,000 元，雖未扣案，然依上開法條及判決意旨，應就
      共同犯罪所得宣告連帶沒收，又如全部或一部不能沒收時
      ，應以渠二人之財產連帶抵償之。
（四）附表編號11之安非他命13包（總毛重16.57 公克），雖屬
      第二級毒品，惟因本案公訴人僅就被告丙○○、乙○○販
      賣第一級毒品犯行提起公訴，基於主刑從刑不可分之原則
      ，上開毒品自難依毒品危害防制條例第18條第1 項前段規
      定，宣告沒收銷燬之。
五、不另為無罪之諭知：
    公訴人雖主張被告丙○○、乙○○係於前揭時、地，以
    4,000 元之代價，販賣第一級毒品海洛因與「阿三」及其另
    名真實年籍不詳之友人云云；惟核以上開證據資料，被告丙○○、乙○○僅有販賣第一級毒品海洛因與「阿三」等情，
    並無其他證據證明被告丙○○、乙○○有同時販賣第一級毒
    品海洛因與另名友人之事實，則就同時販賣海洛因與另名友
    人部分，自難為被告丙○○、乙○○不利之認定；惟此部分
    與本案有罪犯行部分，係屬一行為觸犯二同一罪名，屬想像
    競合犯之法律上一罪關係，故就此部分自不另為無罪之諭知
    。
乙、無罪部分：
一、公訴意旨略以：（一）被告丙○○、乙○○明知海洛因係毒
    品危害防制條例所列管之毒品，未經許可不得持有、販賣，
    竟基於販賣第一級毒品海洛因之犯意聯絡，竟於97年9月間
    ，在桃園縣中壢市內壢家樂福量販店附近，4,000元至8,000
    元不等之價格，販賣第一級毒品海洛因與甲○○。（二）被
    告丙○○基於販賣第一級毒品海洛因之犯意，於97年11月14
    日或15日，在臺北縣林口鄉標緻汽車公司，以2,000元之價
    格，販賣第一級毒品海洛因與一真實姓名年籍不詳綽號「阿
    其」「（下稱：阿其）」之成年男子。因認被告丙○○、乙○○涉犯毒品危害防制條例第4 條第1 項販賣第一級毒品罪
    嫌云云。
二、按犯罪事實應依證據認定之，無證據不得認定犯罪事實，又
    不能證明被告犯罪者，應諭知無罪之判決﹔另檢察官就被告
    犯罪事實，應負舉證責任，並指出證明方法，刑事訴訟法第
    154條第 2項、第301條及第161條第1項分別定有明文。是以
    ，檢察官對於起訴之犯罪事實，應負提出證據及說服之實質
    舉證責任。倘其所提出之證據，不足為被告有罪之積極證明
    ，或其闡明之證明方法，無從說服法官以形成被告有罪之心
    證，基於無罪推定之原則，自應為被告無罪判決之諭知（最
    高法院 92年臺上字第128號判例參照）。而所謂認定犯罪事
    實之證據，係指足以認定被告確有犯罪行為之積極證據而言
    ，該項證據自須適合於被告犯罪事實之認定，始得採為斷罪
    資料，如未能發現相當證據，或證據不足以證明，自不能以
    推測或擬制之方法，以為裁判之基礎，又認定不利被告之事
    實，須依積極證據，苟積極證據不足為不利於被告事實之認
    定時，即應為有利於被告之認定，更不必有何有利之證據（
    參照最高法院40年台上第86號、76年台上第4986號判例意旨
    ）。至被告或共犯之自白，不得作為有罪判決之唯一證據，
    仍應調查其他必要之證據，以察其是否與事實相符，刑事訴
    訟法第156 條第2 項定有明文。是被告或共犯雖經自白，仍
    應調查其他必要之證據，以察其是否與事實相符。立法目的
    乃欲以補強證據擔保自白之真實性；亦即以補強證據之存在
    ，藉之限制自白在證據上之價值。而所謂補強證據，則指除
    該自白本身外，其他足資以證明自白之犯罪事實確具有相當
    程度真實性之證據而言。雖其所補強者，非以事實之全部為
    必要，但亦須因補強證據與自白之相互利用，而足使犯罪事
    實獲得確信者，始足當之（參照最高法院93年臺上字第4221
    號判決意旨）。另施用毒品者，其所稱向某人購買之供述，
    須補強證據以擔保其供述之真實性。良以施用毒品者其供述
    之憑信性本不及於一般人，況施用毒品者其供出來源，因而
    破獲者，法律復規定得減輕其刑，其有為偵查機關誘導、或
    為邀輕典而為不實之陳述之可能，其供述之真實性自有合理
    之懷疑。是本院一貫之見解，認施用毒品者關於其向某人購
    買毒品之供述，必須補強證據佐證，以擔保其供述之真實性
    ，俾貫澈刑事訴訟無罪推定及嚴格證明之基本原則。又關於
    毒品施用者其所稱向某人購買毒品之供述，必須補強證據佐
    證，係指毒品購買者之供述縱使並無瑕疵，仍須補強證據佐
    證而言，以擔保其供述之真實性。該所謂補強證據，必須與
    施用毒品者關於相關毒品交易之供述，具有相當程度之關聯
    性，且足使一般人對於施用毒品者之供述無合理之懷疑存在
    ，而得確信其為真實，始足當之（最高法院96年度臺上字第
    1029號判決參照）。
三、公訴人認被告丙○○、乙○○涉犯公訴意旨欄（一）共同販
    賣第一級毒品海洛因犯行，被告丙○○涉犯公訴意旨欄（二
    ）販賣第一級毒品犯行，無非係以被告丙○○之自白、證人
    乙○○、甲○○於警詢及偵查中之供述等為其主要論據。被
    告丙○○堅決否認有為公訴意旨欄（一）、（二）所示販賣
    第一級毒品海洛因犯行；被告乙○○亦否認有為公訴意旨欄
    （一）所示犯行；被告丙○○辯稱：我根本不認識甲○○，
    我與「阿其」僅係合資，我並未販賣毒品與「阿其」等語；
    被告乙○○辯稱：我不認識甲○○等語。
四、經查：
（一）證人甲○○雖於警詢及偵查中證稱：「（你所施用的海洛
      因及安非他命毒品係向何人購買? ）我吸食海洛因及安非
      他命毒品的都是跟一個綽號叫『阿敏』男子所購買。」、
      「（綽號「阿敏」如何聯絡? 聯絡電話為何?）他都是用
      手機聯絡，他的電話號碼是0000000000、0000000000、
      0000000000等3 支電話。」、「（『阿敏』真實年籍姓名
      為何？居住處所? 有何特徵? ）我不知道他的真實姓名，
      我只知道他住桃園市區，其他沒有特別的特徵。」、「（
      我大概跟他購買了有4 、5 次，我每次都以4,000 ～
      5,000 不等的價錢跟他購買0. 90 公克海洛因」、「（你
      向『阿敏』購買過幾次毒品？）3、4次，全部都在97年9
      月間。」、「（向『阿敏』購買何毒品?）海洛因，沒有
      買其他毒品。」、「（以多少代價購買海洛因? ）一包4
      千至8 千，重量不同所以價錢不同。」、「（都在何處交
      貨? ）內壢家樂福附近路邊。」、「（你是向『阿敏』買
      毒品，由『阿祥』拿貨給你，或是由你跟『阿祥』聯絡，
      『阿祥』拿毒品給你?）我是跟『阿敏』聯絡，『阿祥』
      拿來的。」等語，以證其有於97年9 月間，在內壢家樂福
      附近，以一包約4,000 元至8,000 元不等之價格，向真實
      姓名年籍不詳綽號「阿敏」、「阿祥」之成年男子購買第
      一級毒品海洛因等情（見偵卷A 第30、31頁、第105 ～
      107 頁）；惟證人甲○○於審理中亦證稱：「（你向『阿
      敏』買毒品時，是由『阿敏』親自拿給你的嗎？）對。」
      、「（有無『阿敏』叫『阿祥』拿給你過？）『阿敏』有
      叫一個綽號『阿翔』的人拿毒品給我，但綽號是『飛翔』
      的『翔』，還有一個拿毒品給我的人，但是我不知道那個
      人的名字。」、「（『阿敏』是否是在庭之丙○○？（命
      當庭指認））不是。」、「（當庭之丙○○和『阿敏』在
      外觀上有何差別？）『阿敏』比較高、比較胖。」、「（
      你方稱的『阿翔』，是否是在庭的乙○○？（命當庭指認
      ））不是。」等語（見院卷F 第105 ～107 頁），可見證
      人甲○○所指上開販毒之「阿敏」、「阿祥」，並非本案
      被告丙○○、乙○○等情，又核以證人甲○○陳稱，「阿
      敏」使用門號0000000000、0000000000、0000000000 號
      行動電話等語，亦與本案被告丙○○、乙○○經扣得之行
      動電話門號（門號：0000000000、0000000000號）並不相
      符，再證人甲○○縱曾於警詢及偵查中經員警、檢察官提
      示被告丙○○照片以供指認乙節，然綜核卷內證據資料，
      公訴人並未提出當時指認照片以供本院釐清前開指認過程
      之正確性，是就公訴意旨欄（一）所示犯行既仍存有諸多
      疑義，又無其他證據足資證明下，依上開法條及判例意旨
      ，自難單以證人甲○○之上開供述，即遽為被告丙○○、
      乙○○不利之認定。
（二）被告丙○○於偵查及本院聲羈庭中雖自承，伊自97年9 月
      中旬起即有販賣海洛因及安非他命，伊最後一次販賣毒品
      係於本案查獲前3 、4 天，在標誌汽車，以2,000 元之價
      格，販賣第一級毒品海洛因與「阿其」等語，且被告丙○○為警查獲當時，於被告丙○○身上亦扣得第一級毒品海
      洛因16包（合計淨重7.59公克，空包裝袋總重3.20公克，
      純度百分之52.93 ，純質淨重4.02公克，此有上開檢驗報
      告書一份在卷可稽）；惟查，除上開自白，被告丙○○嗣
      於本院準備程序及審理中均堅決否認有為上開犯行，而核
      以卷內證據資料，又無其他證據資料足資證明被告丙○○
      有為前揭犯行下，參以上開法條及判例意旨，被告丙○○
      縱經自白，但無其他具有相當程度真實性之證據以為補強
      下，尚難憑此即為被告丙○○不利之認定。
五、綜上所述，被告丙○○、乙○○均否認有為公訴意旨欄所指
    訴之販賣第一級毒品海洛因犯行，而本案公訴人所提之證據
    均尚不足以證明被告丙○○、乙○○確有為上開犯行，此外
    ，復查無其他積極證據足資佐證下，參以上開條文及判例意
    旨，自應就公訴意旨欄所指訴之犯行，對被告丙○○、乙○○為無罪之諭知。
據上論斷，應依刑事訴訟法第299 條第1 項前段、第301 條第1
項前段，修正前毒品危害防制條例第4 條第1 項，（未修正）毒
品危害防制條例第18條第1 項前段、第19條第1 項，刑法第2條
第1 項前段、第11條前段、第28條、第47條第1 項、第59條，判
決如主文。
本案經檢察官王碩志到庭執行職務。
中    華    民    國    99    年    4    月    14    日
                刑事第十庭    審判長  法  官  江德民
                                      法  官  蘇昌澤
                                      法  官  華奕超
以上正本證明與原本無異。
如不服本判決應於收受判決後10日內向本院提出上訴書狀，並應
敘述具體理由。其未敘述上訴理由者，應於上訴期間屆滿後20日
內向本院補提理由書「切勿逕送上級法院」。
                                      書記官  常毓生
中    華    民    國    99    年    4    月    14    日
附錄論罪科刑法條：
毒品危害防制條例第4條
製造、運輸、販賣第一級毒品者，處死刑或無期徒刑；處無期徒
刑者，得併科新臺幣 2 千萬元以下罰金。
製造、運輸、販賣第二級毒品者，處無期徒刑或 7 年以上有期
徒刑，得併科新臺幣 1 千萬元以下罰金。
製造、運輸、販賣第三級毒品者，處 5 年以上有期徒刑，得併
科新臺幣 7 百萬元以下罰金。
製造、運輸、販賣第四級毒品者，處 3 年以上 10 年以下有期
徒刑，得併科新臺幣 3 百萬元以下罰金。
製造、運輸、販賣專供製造或施用毒品之器具者，處 1 年以上
7 年以下有期徒刑，得併科新臺幣 1 百萬元以下罰金。
前五項之未遂犯罰之。
附表：
┌───┬────────────────────┬─────────┐
│ 編號 │   扣  押  物  品                       │    備      註    │
├───┼────────────────────┼─────────┤
│  1   │   扣案之第一級毒品海洛因16包（不含包裝 │見法務部調查局98年│
│      │   袋），合計淨重7.59公克（空包裝總重   │12月19日、調科壹字│
│      │   3.20 公克）、純度52.93%、純質淨重4.02│第00000000000號濫 │
│      │   公克）                               │用藥物實驗室鑑定書│
│      │                                        │                  │
│      │                                        │                  │
├───┼────────────────────┼─────────┤
│  2   │   扣案之第一級毒品海洛因12包（不含包裝 │見法務部調查局98年│
│      │   袋），合計淨重計1.90公克（空包裝袋重 │12月19日、調科壹字│
│      │   2.28 公克），純度45.94%、純質淨重0.87│第00000000000號濫 │
│      │   公克。                               │用藥物實驗室鑑定書│
│      │                                        │                  │
├───┼────────────────────┼─────────┤
│  3   │   包裝上開編號1海洛因之空包裝袋16個    │被告丙○○身上扣得│
│      │                                        │                  │
│      │                                        │                  │
├───┼────────────────────┼─────────┤
│  4   │   包裝上開編號2海洛因之空包裝袋12 個   │被告乙○○身上扣得│
│      │                                        │                  │
│      │                                        │                  │
│      │                                        │                  │
├───┼────────────────────┼─────────┤
│  5   │  行動電話1具（含門號：0000000000號     │ 被告丙○○所有   │
│      │  SIM卡1張）。                          │                  │
│      │                                        │                  │
├───┼────────────────────┼─────────┤
│  6   │  行動電話1具（含門號：0000000000號     │ 被告乙○○所有   │
│      │  SIM卡1張SIM卡。                       │                  │
├───┼────────────────────┼─────────┤
│  7   │  電子磅秤2台                           │ 被告丙○○所有   │
│      │                                        │                  │
├───┼────────────────────┼─────────┤
│      │  分裝袋88個                            │ 被告丙○○所有   │
│  8   │                                        │                  │
│      │                                        │                  │
├───┼────────────────────┼─────────┤
│  9   │  分裝棒1支                             │ 被告丙○○所有   │
│      │                                        │                  │
├───┼────────────────────┼─────────┤
│  10  │  研磨缽1個                             │ 被告丙○○所有   │
│      │                                        │                  │
├───┼────────────────────┼─────────┤
│      │                                        │                  │
│  11  │  安非他命13包（毛重16.57公克）         │ 被告丙○○所有   │
│      │                                        │                  │
└───┴────────────────────┴─────────┘

司法院資訊處製作；財團法人民間司法改革基金會備份。
